【裁判字號】    90,毒抗,63
【裁判日期】    900417
【裁判案由】    聲請觀察勒戒
【裁判全文】
臺灣高等法院高雄分院刑事裁定          九十年度毒抗字第六三號
    抗  告  人
    即  被  告  甲○○
右抗告人因違反毒品危害防制條例案件，經檢察官聲請送觀察、勒戒（九十年度毒偵
字第二八０號），不服臺灣高雄地方法院九十年度毒聲字第五八七號中華民國九十年
一月三十一日裁定，提起抗告，本院裁定如左：
      主      文
抗告駁回。
      理      由
一、原裁定以：被告甲○○於民國（下同）八十九年十二月十三日十五時二分許回溯
    二十四小時內，在不詳處所，施用第二級毒品安非他命，為臺灣高雄地方法院檢
    察署觀護人於上述時間，在觀護人室採集尿液後送驗，呈甲基安非他命陽性反應
    ，有第台灣檢驗科技股份有限公司出具之濫用藥物尿液檢驗報告一紙附卷可稽，
    因認檢察官之聲請為正當，而依毒品危害防制條例第二十條第一項及觀察勒戒處
    分執行條例第三條第一項規定，聲請裁定將被告送勒戒處所觀察、勒戒，核無不
    合。
二、抗告意旨則以：被告雖曾因違反毒品危害防制條例案件，經檢察官聲請送觀察、
    勒戒（九十年度毒偵字第二八０號），但嗣後被告即已完全戒除毒癮，不再施用
    毒品。被告因罹患左踝化膿性關節炎，除定期醫院接受藥物治療外，並於八十九
    年十二月十三日上午至醫院接受局部藥物麻醉切開引流手術，有醫療診斷書為證
    。當日下午被告向觀護人報到，經檢驗尿液呈安非他命陽性反應，但因被告接受
    上開藥物治療及藥物麻醉切開引流手術，所為處方因含有麻藥物成分，勢必影響
    檢驗之準確性，為此，請重新檢驗，並將原裁定撤銷云云。
三、惟查，經本院函被告就診重仁骨科醫院查明對被告所為處方是否含有安非他命陽
    性反應或可能出現偽陽性反應，據該院九十年三月十四日（九十）仁字第０七四
    號函復本院，略謂：「一、查病患甲○○先生（民國六十一年七月三十星），確
    於民國八十九年十二月十日至十二月二十五日在本院門診治療玖次，其間於十二
    月十三日施行切開引流手術。二、本院為處分並無含管制藥品之成份，但是否會
    檢出安非他命偽陽性反應，限於所知有限，無法確定回答，但理論上此皆為健保
    用藥，應無此慮」；本院為慎重起見，乃再函詢高雄醫學大學附設中和紀念醫院
    ，據該院九十年四月四日（九０）高醫附秘字第０七六一號函稱：「經與重仁骨
    科醫院再確認醫囑及處分，林員於八十九年十二月十日至十二月十四日所服藥品
    ，不含甲基安非他命成分或會引起檢驗甲基安非他命假陽性之成分，有各該復函
    附卷可憑。足見被告上開尿液驗出有安非他命陽性反應，與其服用之藥物及手術
    麻醉所使用之藥物無關。本件被告之抗告為無理由，應予駁回。
據上論結，應依刑事訴訟法第四百十二條，裁定如主文。
中    華    民    國      九十      年       四       月     十七   日
                              臺灣高等法院高雄分院刑事第二庭
                                  審判長法官  曾永宗
                                        法官  鄭月霞
                                        法官  邱永貴
右正本證明與原本無異。
不得再抗告。
                                      書記官  周能智
中    華    民    國      九十      年       四       月     十八   日
                                                                  Ｊ


司法院資訊處製作；財團法人民間司法改革基金會備份。
